臺灣桃園地方法院刑事判決　　　　　　　　　　　　　九十年度交簡上字第五三號
　　上　訴　人
　　即　被　告　乙○○
右列上訴人因過失傷害案件，經檢察官聲請簡易判決處刑（九十年度偵字第五二三六
號），不服本院中壢簡易庭於九十年六月八日所為第一審簡易判決，提起上訴，經本
院管轄第二審合議庭審理，判決如左：
        主  文
上訴駁回。
        事實及理由
一、本案經本院合議庭審理結果，認第一審以被告乙○○係犯刑法第二百八十四條第
    一項前段之過失傷害罪，判處拘役五十日，並准以三百元折算一日易科罰金，經
    核其認事用法及量刑均無不當，應予維持，並引用第一審判決書記載之事實、證
    據及理由。
二、訊據上訴人固不否認於右揭時地駕駛上開自用小客車與由告訴人甲○○所騎用上
    開機車發生碰撞肇事，致告訴人甲○○因之受有左膝前十字韌帶斷裂、後十字韌
    帶斷裂、內副韌帶斷裂、內外半月軟骨後角撕裂等傷害乙情，惟矢口否認右揭犯
    行，辯稱：伊於右揭時地左轉時，已先行完成左轉至慢車道上，本件車禍係因告
    訴人甲○○騎用上開機車超速行駛，且疏未注意暫停讓其已完成左轉之自用小客
    車先行始會發生碰撞肇事，伊並無任何過失責任云云。經查：上訴人於右揭時地
    駕駛上開自用小客車與由告訴人甲○○所騎用上開機車發生碰撞肇事，致告訴人
    甲○○因之受有左膝前十字韌帶斷裂、後十字韌帶斷裂、內副韌帶斷裂、內外半
    月軟骨後角撕裂等傷害乙情，業據上訴人迭次於警、偵訊中及本院審理時坦承不
    諱，核與告訴人甲○○指訴之情節相符，復有道路交通事故調查報告表乙紙及告
    訴人甲○○所提出診斷證明書乙紙，在卷可稽，足堪認定。又按「車輛行至無號
    誌之交岔路口，同為幹線道者，轉彎車應讓直行車先行」，道路交通安全規則第
    一百零二條第一項第二款定有明文，本件上訴人於右揭時地駕駛上開自用小客車
    沿桃園縣平鎮市○○路，由中壢往建安方向行駛，在行經「金陵加油站」前欲左
    轉進入加油時，本應注意對向車道有無來車，並注意同為幹線道之車輛時，轉彎
    車應讓直行車先行，且按諸當時之天候、光線、號誌、路況等一切情狀，復無上
    訴人不能注意之情形，竟疏未注意上開路段同為幹線道之對向來車車道上，適有
    由告訴人甲○○所騎用上開機車，正由建安往中壢方向對向行駛而來，復疏未注
    意其應讓屬直行車之上開機車先行，即逕自先行左轉欲進入上開加油站內，而以
    上開自用小客車之右前保險桿撞擊上開機車之左前側倒地，致告訴人甲○○因之
    受有上述傷害之結果，則上訴人就告訴人甲○○所受上述傷害之結果，顯有過失
    責任，且其間亦存有相當因果關係，至為顯然。雖上訴人於本院審理時辯稱其當
    時已「先行完成」左轉，且告訴人甲○○亦有超速行駛云云，惟告訴人甲○○於
    本院審理時不僅辯稱其當時車速僅有二、三十公里等語，且查無其他積極事證足
    資證明告訴人甲○○於右揭時地騎用上開機車肇事時，確有超速行駛乙情，自不
    得僅憑上訴人個人單一指述，即為認定告訴人甲○○確有超速行駛乙節；又上訴
    人於右揭時地左轉時，本應注意轉彎車應讓直行車先行，且上訴人於左轉欲進入
    上開加油站時，其上開自用小客車車頭處僅行駛至上開路段之對向車道右側（即
    白實線右側）時，即與告訴人甲○○所騎用上開機車發生碰撞肇事，而雙方所供
    稱其等行駛速度亦分別僅有十公里及二、三十公里左右而已，則在上訴人準備左
    轉時，其等雙方車輛相距位置，應屬非遠，核諸一般常人之注意能力，亦應為上
    訴人左轉前所得注意及之，是上訴人依上開法條之規定，即應且能注意讓屬直行
    車之上開機車先行通過再行左轉，始為合理，否則上訴人若果係在告訴人甲○○
    距其相當之安全距離前，已「先行完成」左轉，則以雙方上開行駛之速度，上訴
    人焉有以上開自用小客車之「右前保險桿」撞擊告訴人甲○○所騎用上開機車之
    可能，是上訴人所辯，顯均係事後卸責之詞，不足採信，而均不足為有利上訴人
    認定之依據。雖告訴人甲○○於右揭時地騎用上開機車時，亦有疏未注意其車前
    適有由上訴人所駕駛上開自用小客車正在左轉之狀況，復疏未注意採取一切必要
    之安全措施，致與上開自用小客車發生碰撞肇事，而就其本人所受有上述傷害之
    結果，亦屬同有相當之過失責任，惟此亦不足影響本院對上訴人上開過失之認定
    ，附此敘明。綜上所述，本件上訴人仍執言抗辯，認其並無任何過失責任云云，
    揆諸上述，顯無理由，應予駁回。
據上論斷，應依刑事訴訟法第四百五十五條之一第三項、第三百七十三條、第三百六
十八條，判決如主文。
本案經檢察官楊挺宏到庭執行職務。
中      華      民      國      九十一    年     三     月    十二    日
                          臺灣桃園地方法院交通法庭
                              審判長  法  官  陳 世 宗
                                      法  官  邱 滋 杉
                                      法  官  林 晏 鵬
右正本證明與原本無異。
不得上訴。
                                      書記官  陳 青 瑜
中        華        民        國    九十一   年    三    月    十八    日
